---
title: "Lab 3 - Parte 1: Entendendo os Dados"
author: "André Victor de Andrade Lopes"
date: "15 de fevereiro de 2017"
output:
  html_document:
    code_folding: hide
    theme: flatly
    toc: yes
    toc_depth: 2
    toc_float: yes
---
<style type="text/css">
body, td {
   font-size: 14px;
}
code.r{
  font-size: 11px;
}
</style>

```{r setup, include=FALSE}
knitr::opts_chunk$set(echo = TRUE,dev=c('png','postscript'))
knitr::opts_chunk$set(comment=NA, fig.width=8, fig.align='center', fig.env='marginfigure')
#library imports
#install.packages("tidyr")
library(dplyr)
library(ggplot2)
library(plyr)
library(tidyr)
```

A análise atual tem como intuito a <b>compreensão</b> dos dados para a predição, bem como a elaboração de atributos para ajudar na classificação dos dados.

# Evasões por ano
O primeiro passo a ser feito é obter os dados e filtrar o que é importante para cada parte da análise. Inicialmente queremos saber <b>o ano no qual houve mais evasões</b>.
```{r}
#na.strings=c("")
training.data.raw <- read.csv('treino_classificacao.csv',header=T)

# Get only the necessary columns: Identification, Year and Evasion
training.by.year <- training.data.raw[c(1,4,7)]

#Remove duplicated info from the same student
training.by.year <- aggregate(MAT_TUR_ANO ~ MAT_ALU_MATRICULA + EVADIU, training.by.year,  FUN= mean)

#Get only the data of students that evade
evasions.by.year <- subset(training.by.year, EVADIU)

#Plot the evasion by year
evasions.by.year.plot <- ggplot(evasions.by.year, aes(factor(MAT_TUR_ANO), fill=MAT_TUR_ANO))
evasions.by.year.plot +
  geom_bar() +
  theme(axis.text.x = element_text(angle = 90, hjust = 1)) +
  labs(x = "Ano", y = "Evasões") +
  ggtitle("Evasões por ano") + 
  geom_text(stat='count',aes(label=..count.., y = ..count.. -1 ),vjust=-1,color="white") +
  theme(legend.position="none", panel.background = element_rect(fill = "white"), panel.grid.major = element_line(colour = "gray96"), plot.title = element_text(hjust = 0.5)) +
  scale_fill_gradient(low="blue", high="red")
```
Pelo barplot acima, podemos perceber que a quantidade de evasões foi maior no ano de <b>2011</b>, com 9 evasões, e em seguida o ano de 2014, com 8 evasões.

#Balanceamento dos dados
<p align="justify">
Um dos aspectos importantes a ser analisado sobre os dados é se os dados são <b>balanceados</b> ou não. Ou seja, se temos ou não uma quantidade balanceada de dados sobre alunos que evadiram e sobre alunos que não evadiram.</p>
```{r}
#Plot the amount of students that evaded and the amount of students that didn't evade.
evasion.box.plot <- ggplot(training.by.year , aes(x=EVADIU, fill = EVADIU)) + 
  geom_bar(aes(y = (..count..)/sum(..count..), fill = EVADIU), width = 1) +
  labs(x = "Situação de evasão no primeiro período", y = "Total de Alunos") +
  ggtitle("Distribuição dos dados") +
  theme(legend.position="none", panel.background = element_rect(fill = "white"), panel.grid.major = element_line(colour = "gray96"), plot.title = element_text(hjust = 0.5))

evasion.box.plot + geom_bar()  + scale_fill_hue(l=55, c=100) + 
  geom_text(stat='count',aes(label=..count.., y = ..count.. -30 ),color="white")
```
<p align="justify">Pelo gráfico acima podemos perceber que os dados estão <b>desbalanceados</b>. E a desproporção entre as duas classes é muito grande. Temos cerca de <i>24</i> estudantes que não evadiram para 1 estudante que evadiu.A quantidade total de dados sobre estudantes que não evadiram é de 1298, enquanto a quantidade de dados sobre estudantes que evadiram é de apenas 53.
Com dados desbalanceados fica mais difícil para o algortimo realizar predições corretas, pois não há informação suficiente sobre a classe que está em menor quantidade, no nosso caso, os alunos que evadiram.</p>

#Criando uma nova variável
<p align="justify">Inicialmente, iremos transformar as diciplinas em colunas e juntar com os dados que já temos sobre os alunos (o ano, e se ele evadiu ou não).
Em seguidas, criamos dois novos atributos. "CadeirasPerdidas" que representa a quantidade de disciplinas que o aluno tem nota inferior a 5, e "Perdeu3", um atributo booleano que informa se o estudante perdeu mais de 3 cadeiras.</p>
```{r}
data.by.params <- spread(training.data.raw, key = disciplina, value = MAT_MEDIA_FINAL)
data.by.params[is.na(data.by.params)] <- 0
data.by.params <- data.by.params[c(1,6,7,8,9,10,11)]
data.by.params <- data.by.params %>% 
  group_by(MAT_ALU_MATRICULA) %>% 
  summarise_each(funs(sum))
data.by.params <- merge(data.by.params, training.by.year, by = "MAT_ALU_MATRICULA")

data.by.params["Perdeu3"] <- FALSE
data.by.params["CadeirasPerdidas"] <- 0

for (j in 1:nrow(data.by.params)){ 
  x <- data.by.params[j,]
  tt <- 0
  for(i in 2:7) {
    col <- x[i]
     if (col < 5){
       tt<- tt+ 1
       }
  }
    data.by.params[j,11]<- tt
  if(tt>3){
    data.by.params[j,10] <- TRUE
  }
  
}
data.by.params.perdeu <- subset(data.by.params, EVADIU)
data.perdeu3 <- subset(data.by.params, Perdeu3)
perdeu3.evadiu <- subset(data.perdeu3, EVADIU)
perdeu3.naoevadiu <- subset(data.perdeu3, !EVADIU)

cadeirasperdidas.boxplot <- ggplot(data.by.params, aes(x = EVADIU, y = CadeirasPerdidas, fill = EVADIU)) +
        geom_boxplot()+
        labs(x = "Situação de evasão no primeiro período", y = "Total de disciplinas perdidas") +
        ggtitle("Dispersão da quantidade de disciplinas perdidas de acordo com a situação de evasão") +
  theme(legend.position="none", panel.background = element_rect(fill = "white"), panel.grid.major = element_line(colour = "gray96"), plot.title = element_text(hjust = 0.5))  + scale_fill_hue(l=55, c=100)

cadeirasperdidas.boxplot

```
<p align="justify">O gráfico acima mostra o boxplot da variável "CadeirasPeridas" para cada classe (Alunos que evadiram e alunos que não evadiram). Podemos visualizar que a distribuição é bem diferente para cada uma dessas classes. <br />
Já no grafico abaixo podemos ver que a variável "Perdeu3" é recorrente em grande parte dos alunos que evadiram. </p>

```{r}
bp<- ggplot(data.by.params.perdeu, aes(x="", factor(Perdeu3), fill=Perdeu3))+
geom_bar(width = 1, stat = "identity") + coord_polar(theta="y", start= 0)  +
  theme(axis.text.x=element_blank(),legend.position="bottom", panel.background = element_rect(fill = "white"), panel.grid.major = element_line(colour = "gray96"), plot.title = element_text(hjust = 0.5))  + 
  labs(x="", y="") +
  scale_fill_discrete(l=56, c=100, name = "Aluno perdeu mais de 3 cadeiras") +
  geom_text(stat='count', color="white", aes(label=..count.., y =  ((..count../2) + c(0,cumsum(..count..)[length(..count..)])) ), size = 5) +
        ggtitle("Alunos que evadiram")
bp

```
<i>Ps: A posição dos numeros estão invertidas </i>

Outro detalhe é proporção da variavel "Perdeu3". Nos alunos que evadiram, a variável é verdadeira <i>(TRUE)</i> em mais de 60% dos casos. Já nos alunos que não evadiram, a variável é negativa em mais de 80% dos casos <i>(Ou seja, verdadeira em menos de 20% dos casos)</i>. </p>
